# 注册资本验资问题

提问人：jhw 时间：2016-01-01 22:50:11
公司缴存注册资本后，尚未验资可否动用该笔资金

回答人：chenyiwei
目前工商登记方面对此没有禁止性规定（但对于外商投资企业的外方出资，建议与开户银行和主管外汇登记机关确认）。但一般不建议如此操作，因为会增大验资的难度和风险。